---
title: "Tulokset"
author: "Tuure Parviainen"
date: "January 14, 2017"
output: html_document
---
# Tulokset

### Tiivistelmä


Aineistona on kolmevuotinen kenttäkoe. Kokeessa oli mukana kuusi lannoituskäsittelyä ja neljä kasvikäsittelyä. Kokessa tarkasteltiin lannoitteiden ja kasvikäsittelyiden vaikutusta nitraatti- ja sulfaattipitoisuuksiin peltomaassa. Huuhtoumalle altis typpi väheni rukiilla mahdollisesti lisätyn hiilen vaikutuksesta (S1-S4 vs Mineraali) ensimmäisenä vuonna  keskimäärin **-62 % p<0.05**, verrattuna pelkkään kemialliseen lannoitukseen. Toisena vuonna **+10 % p>0.05** ja kolmantena vuonna **+7% p>0.05** vaikutus oli neutraali (ei tilastollisesti merkitseviä). Aluskasvi vähensi huuhtoumaa verrattuna rukiiseen ja ohraan (P ja R). Myös lannoitteiden ja aluskasvin yhdysvaikutus oli tilastollisesti merkitsevä **p>0.05** ensimmäisenä vuonna. Kokeessa mitattiin nitraattitasoja kolmena vuontena syksyllä ja kerran keväällä. Lannoitteet lisäsivät sulfaattipitoisuuksia ensimmäisenä vuonna **+64 % p<0.05**, mutta toisen vuoden jälkeen sulfaattipitoisuus oli palautunut lähes alkuperäiselle tasolle (ei tilastollisesti merkitsevä).

Excel tiedostossa on myös tulokset kg/ha ja absoluuttisina määrinä sekä yksityskohtaisemmat tulokset tilastollisista testeistä.

*Simple summary could be added*:

We are looking at the nitrates in soil in a multi-year field growing experiment. The dataset consist of six  different fertilizer treatments. There are four plant treatments. The target variables were nitrate and sulfur in the soil. Leaching of the nitrogen was reduced by added carbon in first year **x** second year **y** and third year **z** amount in autumn. The fertilizers increased sulfphate after fertilization, but after second year there were trace amounts.

The analyses are written in Finnish.

Metodina on ANOVA kaikille ajankohdille erikseen, jonka jälkeen Tukey HSD lannoitukselle.  

### Selite:

Muuttujat     | Kuvaus
----------    | --------------------------------------
ker           | Kerranteet
kas           | Kasvi käsittelyt: "R", "KK", "P", "AK" 
lan           | Lannoite käsittelyt: "S1", "S2", "S3","S4", "Min", "C"
time          | Aika: "29.9.2015", "23.10.2015", "15.11.2015", "22.4.2016", "12.9.2016", "16.10.2017*"
nitN          | Nitraattipitoisuus
TOCN          | Hiilityppisuhde
LisC          | Lisatty kokonaistyppi

Viimeiset näytteet otettiin kahdessa erässä 16.10.2017 ja 21.10.2017.

## Datan luonnehdinta

```{r, message=FALSE, warning=FALSE}

require("easypackages") # for loading and installing many packages at one time
packages_to_load <- c("broom", "dplyr", "plyr", "tidyverse", "corrplot", "ggplot2", "GGally", "devtools", "ggthemes")
packages(packages_to_load, prompt = TRUE) # lock'n'load install/load

```

```{r, message=FALSE, warning=FALSE}
Kuitub <- read.table(file = "Nall_27.2.2018.txt",
                     header = TRUE,
                     dec = ".")

#Naming the factor levels
#Turning to factors
#Kuitub$lan=factor(Kuitub$lan)
Kuitub$ker=factor(Kuitub$ker)
#Kuitub$kas=factor(Kuitub$kas)
Kuitub$time=factor(Kuitub$time)
#Kuitub$TOCN=factor(Kuitub$TOCN)
#Int to num
Kuitub$Smgkg <- as.numeric(as.character(Kuitub$Smgkg))
Kuitub$KuitLisKokN <- as.numeric(Kuitub$KuitLisKokN)
Kuitub$KuitLisN <- as.numeric(Kuitub$KuitLisN)
Kuitub$TOCN <- as.numeric(Kuitub$TOCN)
Kuitub$TOCNliu <- as.numeric(Kuitub$TOCNliu)
Kuitub$LisC <- as.numeric(Kuitub$LisC)
      
#Giving labes kas
Kuitub$lan <- factor(Kuitub$lan,
                     levels = c(1,2,3,4,5,6),
                     labels = c("S1", "S2", "S3","S4", "Min", "C"))

#Giving labes kas
Kuitub$kas <- factor(Kuitub$kas,
                     levels = c(1,2,3,4),
                     labels = c("R", "KK", "P","AK"))
#Giving labes time
Kuitub$time <- factor(Kuitub$time,
                      levels = c(1,2,3,4,5,6),
                      labels = c("29.9.2015", "23.10.2015", "15.11.2015", "22.4.2016", "12.9.2016", "16.10.2017"))


```


```{r, message=FALSE, warning=FALSE}
ggpairs(
  Kuitub, c(7,9,13,15),
  lower = list(combo = wrap("facethist", binwidth = 0.5)))
```

Nitraattitypen ja parametrien väliset erot

```{r, message=FALSE, warning=FALSE}
p <- ggplot(Kuitub, aes(kas, nitN))
p + geom_boxplot(aes(fill = lan)) +theme_tufte()+geom_rangeframe(color="black") +
  ggtitle("Nitraattien keskiarvot NO3- (mg/kg) sekä keskihajonta")
```

Kaikkien käsittelyiden lannoituskäsittelyiden keskimääräiset erot

```{r, message=FALSE, warning=FALSE}
Kuitub2 = Kuitub[ which(Kuitub$time=="16.10.2017"), ]
p <- ggplot(Kuitub2, aes(kas, nitN))
p + geom_boxplot(aes(fill = lan)) +theme_tufte()+geom_rangeframe(color="black") +
  ggtitle("16.10.2017 Nitraatin NO3- (mg/kg) keskiarvo sekä keskihajonta")


```

Viimeisen mittausajankohdan käsittelyjen erot - huomaa erot paljon pienempiä


```{r, message=FALSE, warning=FALSE}
p <- ggplot(Kuitub, aes(lan, LisC))
p + geom_point(aes(fill = lan)) +theme_tufte()+geom_rangeframe(color="black") +
  ggtitle("Lisätty hiili lannoitteissa (kg/ha)")
```

**Taulukko käsittelyjen hiili- ja typpisisältö  ja hiilityppisuhde TOC/N**

Käsittelyt    | S1  |S2 | S3 | S4 | Min |  C 
--------    |----|----|----|----|-----|----
Käsittelyt                | S1 | S2  | S3 | S4  | Min | C 
Kokonaistyppi             | 298 | 231 | 230 | 355 | 0 |  0      
Lisätty liukoinen typpi   | 17 | 15 |  28 | 28  | 0 |  0
TOC/N                     | 66  | 77  | 55  | 61  | <1  | 0
TOC/Liukoinen N           | 1145 | 1159 | 444 | 773 | <1  |  0

Vaikka lannoitteet sisältävät eri määrän liukoista typpeä ovat niiden hiilityppisuhteet (TOC/N) verrattain samankaltaisia.

```{r, message=FALSE, warning=FALSE}
KuituR  = Kuitub[complete.cases(Kuitub), ]
agg = ddply(Kuitub, .(kas, lan, time), function(x){
  c(mean=mean(x$nitN), sd = sd(x$nitN))
})

#agg #contains all nitN treatment means and standard deviations
#write.table(agg, "nitNmeans6times.txt", sep="\t")

agg$lower = agg$mean + agg$sd
agg$upper = agg$mean - agg$sd

#agg #contains mean, sd, upr, and lwr confidence levels

pd <- position_dodge(width = 0.2) # move them .2 to the left and right

#FIRST RUN ONE OF THESE

#Plot2x4
gbase  = ggplot(agg, aes(y=mean, colour=lan)) +
  geom_errorbar(aes(ymin=lower, ymax=upper), width=.3, position=pd) +
  geom_point(position=pd) + facet_wrap(~ kas, ncol=2)
gline = gbase + geom_line(position=pd) + ylim(0, 25)

agg$num_time = NA
agg$num_time = as.numeric(agg$time)

#for all graphs
gline = gline %+% agg

gline_final = gline + aes(x=num_time) + scale_x_continuous(breaks= 1:length(agg$time), labels = agg$time) +
    labs(x = "Aika", y = "Nitraatin NO3- (mg/kg) keskiarvo sekä keskihajonta")+
    theme_tufte()+
    geom_rangeframe(color="black")

#Final graph
print(gline_final + theme(axis.text.x = element_text(angle=60, hjust=1)))
```

Kaikki käsittelyt graafisesti esitettynä. Erot ovat aluksi suurempia ja pienevät kohti kokeen loppua. 12.9.2016 erot ovat toisinpäin. Todennäköisesti typpi on alkanut vapautua orgaanisesta aineesta.

```{r, message=FALSE, warning=FALSE}
# The numbers are changed to kg/ha by multiplying by 2.5 (2500 tons soil weight / 1000 to kg )
#KuituR  = Kuitub[complete.cases(Kuitub), ]
KuituR = Kuitub
KuituR$nitN = KuituR$nitN * 2.5
agg = ddply(KuituR, .(kas, lan, time), function(x){
  c(mean=mean(x$nitN), sd = sd(x$nitN))
})

#agg #contains all nitN treatment means and standard deviations
#write.table(agg, "nitNmeans6times.txt", sep="\t")

agg$lower = agg$mean + agg$sd
agg$upper = agg$mean - agg$sd

#agg #contains mean, sd, upr, and lwr confidence levels

pd <- position_dodge(width = 0.2) # move them .2 to the left and right

#FIRST RUN ONE OF THESE

#Plot2x4
gbase  = ggplot(agg, aes(y=mean, colour=lan)) +
  geom_errorbar(aes(ymin=lower, ymax=upper), width=.3, position=pd) +
  geom_point(position=pd) + facet_wrap(~ kas, ncol=2)
gline = gbase + geom_line(position=pd) + ylim(0,max(agg$mean)+5)

agg$num_time = NA
agg$num_time = as.numeric(agg$time)

#for all graphs
gline = gline %+% agg

gline_final = gline + aes(x=num_time) + scale_x_continuous(breaks= 1:length(agg$time), labels = agg$time) +
    labs(x = "Aika", y = "Nitraatin NO3- (kg/ha) keskiarvo sekä keskihajonta")+
    theme_tufte()+
    geom_rangeframe(color="black")

#Final graph
print(gline_final + theme(axis.text.x = element_text(angle=60, hjust=1)))
```

Kiloa nitraattia hehtaarille. Kaikki käsittelyt graafisesti esitettynä nitraattia (kg/ha). Erot ovat aluksi suurempia ja pienevät kohti kokeen loppua. 12.9.2016 erot ovat toisinpäin. Todennäköisesti typpi on alkanut vapautua orgaanisesta aineesta.

```{r, message=FALSE, warning=FALSE}
Kp <- read.table(file = "pohjamaa_all.txt",
                     header = TRUE,
                     dec = ".")

Kp$Smgkg <- as.numeric(as.character(Kp$Smgkg))
Kp$time=factor(Kp$time)
Kp$lan <- factor(Kp$lan,
                 levels = c(4,5),
                 labels = c("S4", "Min"))
Kp$kas <- factor(Kp$kas,
                 levels = c(1,3,4),
                 labels = c("R", "P","AK"))
Kp$time <- factor(Kp$time,
                      levels = c(1,2,3),
                      labels = c("15.11.2015", "2.5.2016", "13.9.2016"))

Kp$lantime <- interaction(Kp$lan, Kp$time)
ggplot(aes(y = nitN, x = lantime), data = Kp) + geom_boxplot()+theme_tufte()+geom_rangeframe(color="black") +
  ggtitle("50-60 cm nitrate NO3- (mg/kg) with standard deviation")
```

Pohjamaan nitraattipitoisuudet ovat samankaltaisia kuin kuin pintamaan tulokset.

```{r, message=FALSE, warning=FALSE}
#Sulfaattigraafi
KuituR  = Kuitub[complete.cases(Kuitub), ]
agg = ddply(KuituR, .(kas, lan, time), function(x){
  c(mean=mean(x$Smgkg), sd = sd(x$Smgkg))
})

#agg #contains all nitN treatment means and standard deviations
#write.table(agg, "nitNmeans6times.txt", sep="\t")

agg$lower = agg$mean + agg$sd
agg$upper = agg$mean - agg$sd

#agg #contains mean, sd, upr, and lwr confidence levels

pd <- position_dodge(width = 0.2) # move them .2 to the left and right

agg$num_time = NA
agg$num_time = as.numeric(agg$time)

gbase  = ggplot(agg, aes(y=mean, colour=lan, x=agg$num_time)) +
  geom_errorbar(aes(ymin=lower, ymax=upper), width=.3, position=pd) +
  geom_point(position=pd) + facet_wrap(~ kas, ncol=2)
gline = gbase + geom_line(position=pd) #+ ylim(0, 25)



#for all graphs
gline = gline %+% agg

gline_final = gline + scale_x_continuous(breaks= 1:length(agg$time), labels = agg$time) +
  labs(x = "Aika", y = "Sulfaatin SO4 (mg/kg) keskiarvo sekä keskihajonta")+
  theme_tufte()+
  geom_rangeframe(color="black")

#Final graph
print(gline_final + theme(axis.text.x = element_text(angle=60, hjust=1)))
```

Sulfaattit eroavat ensimmaisina mittausajankohtina, kunnes 2016 syksylla erot häviävät.

## Analyysit

Tässä muutama esimerkki. Katso viimeistellyt kuvat kansiosta Results.

```{r, message=FALSE, warning=FALSE}
# DATA...
Kuitub1 = Kuitub[ which(Kuitub$time=='15.11.2015' & Kuitub$kas == "R" ), ]
Kuitub12.9.2016R  = Kuitub[ which(Kuitub$time=='12.9.2016'  & Kuitub$kas == "R" ), ]
Kuitub16.10.2017 = Kuitub[ which(Kuitub$time=='16.10.2017' & Kuitub$kas == "R" ), ]
```

```{r, message=FALSE, warning=FALSE}
summary_data <- ddply(Kuitub1,
                      c("lan"),
                      summarise,
                      N = length(nitN),
                      avg_value = mean(nitN),
                      sd = sd(nitN),
                      se = sd/sqrt(N)
)

# check out the summary stats 
summary_data
```

Käsittelyjen keskiarvot, keskihajonnat sekä keskivirheet.

```{r, message=FALSE, warning=FALSE}
# Plotting
raw_plot <- ggplot(Kuitub1, aes(x=lan,y=nitN))
raw_plot <- raw_plot + geom_point(position = position_jitter(w=0.2),alpha=0.4, colour="grey58")
raw_plot <- raw_plot + xlab("Treatment")
raw_plot <- raw_plot + ylab("Value")
raw_plot <- raw_plot #+ ylim(0,15)
raw_plot <- raw_plot + theme_tufte(base_size=18)+geom_rangeframe(color="black")


# Kuitub1$lan <- factor(Kuitub1$lan, levels=c("S1", "S2", "S3", "S4", "Min", "C"))
# To change the order, not needed now.

# we'll also do this for the summary data and use it later on 
# summary_data$treatment <- factor(summary_data$treatment, levels=("S1", "S2", "S3", "S4", "Min", "C"))

#Make labels
summary_data$labels <- c("a","a","a","a","b","c")


combined_plot <- raw_plot + geom_point(data=summary_data, aes(x=lan,y=avg_value), colour="black", size=3)
combined_plot <- combined_plot + geom_errorbar(data = summary_data,
                                               aes(x = lan, y = avg_value,
                                                   ymax = avg_value + sd,ymin = avg_value - sd), 
                                               width=0.1, colour="black")
combined_plot <- combined_plot + annotate("text",x="S1",y=0,label="n=4")
combined_plot <- combined_plot + annotate("text",x="S2",y=0,label="n=4")
combined_plot <- combined_plot + annotate("text",x="S3",y=0,label="n=4")
combined_plot <- combined_plot + annotate("text",x="S4",y=0,label="n=4")
combined_plot <- combined_plot + annotate("text",x="Min",y=0,label="n=4")
combined_plot <- combined_plot + annotate("text",x="C",y=0,label="n=4")
combined_plot <- combined_plot + geom_text(data=summary_data,aes(x=lan,y=avg_value+se+3,label=labels))
combined_plot + ggtitle("R + nitraatti @ 15.11.2015")
```

Käsittelyt S1-S4 ovat samoja, mineraalilannoite ja kontrolli eroavat toisistaan

```{r, message=FALSE, warning=FALSE}
fit <- aov(nitN ~ factor(lan) + factor(ker),
           data = Kuitub1)
TukeyHSD(fit, "factor(lan)", conf.level = 0.95)

```

```{r, message=FALSE, warning=FALSE}
summary_data <- ddply(Kuitub12.9.2016R,
                      c("lan"),
                      summarise,
                      N = length(nitN),
                      avg_value = mean(nitN),
                      sd = sd(nitN),
                      se = sd/sqrt(N)
)

# check out the summary stats 
summary_data
```

Käsittelyjen keskiarvot, keskihajonnat sekä keskivirheet.

```{r, message=FALSE, warning=FALSE}
# Plotting
raw_plot <- ggplot(Kuitub12.9.2016R, aes(x=lan,y=nitN))
raw_plot <- raw_plot + geom_point(position = position_jitter(w=0.2),alpha=0.4, colour="grey58")
raw_plot <- raw_plot + xlab("Treatment")
raw_plot <- raw_plot + ylab("Value")
raw_plot <- raw_plot #+ ylim(0,15)
raw_plot <- raw_plot + theme_tufte(base_size=18)+geom_rangeframe(color="black")


# Kuitub1$lan <- factor(Kuitub1$lan, levels=c("S1", "S2", "S3", "S4", "Min", "C"))
# To change the order, not needed now.

# we'll also do this for the summary data and use it later on 
# summary_data$treatment <- factor(summary_data$treatment, levels=("S1", "S2", "S3", "S4", "Min", "C"))

#Make labels
summary_data$labels <- c("a","a","a","a","a","a")


combined_plot <- raw_plot + geom_point(data=summary_data, aes(x=lan,y=avg_value), colour="black", size=3)
combined_plot <- combined_plot + geom_errorbar(data = summary_data,
                                               aes(x = lan, y = avg_value,
                                                   ymax = avg_value + sd,ymin = avg_value - sd), 
                                               width=0.1, colour="black")
combined_plot <- combined_plot + annotate("text",x="S1",y=0,label="n=4")
combined_plot <- combined_plot + annotate("text",x="S2",y=0,label="n=4")
combined_plot <- combined_plot + annotate("text",x="S3",y=0,label="n=4")
combined_plot <- combined_plot + annotate("text",x="S4",y=0,label="n=4")
combined_plot <- combined_plot + annotate("text",x="Min",y=0,label="n=4")
combined_plot <- combined_plot + annotate("text",x="C",y=0,label="n=4")
combined_plot <- combined_plot + geom_text(data=summary_data,aes(x=lan,y=avg_value+se+3,label=labels))
combined_plot + ggtitle("R + nitraatti @ 12.9.2016")
```

Käsittelyt S1-S4 ovat samoja, mineraalilannoite ja kontrolli eroavat toisistaan

```{r, message=FALSE, warning=FALSE}
fit <- aov(nitN ~ factor(lan) + factor(ker),
           data = Kuitub12.9.2016R)
TukeyHSD(fit, "factor(lan)", conf.level = 0.95)

```


```{r, message=FALSE, warning=FALSE}
# Data
# Kuitub16.10.2017
summary_data <- ddply(Kuitub16.10.2017,
                      c("lan"),
                      summarise,
                      N = length(nitN),
                      avg_value = mean(nitN),
                      sd = sd(nitN),
                      se = sd/sqrt(N)
)

# check out the summary stats 
summary_data

# Plotting
raw_plot <- ggplot(Kuitub16.10.2017, aes(x=lan,y=nitN))
raw_plot <- raw_plot + geom_point(position = position_jitter(w=0.2),alpha=0.4, colour="grey58")
raw_plot <- raw_plot + xlab("Treatment")
raw_plot <- raw_plot + ylab("Value")
raw_plot <- raw_plot #+ ylim(0,15)
raw_plot <- raw_plot + theme_tufte(base_size=18)+geom_rangeframe(color="black")


# Kuitub1$lan <- factor(Kuitub1$lan, levels=c("S1", "S2", "S3", "S4", "Min", "C"))
# To change the order, not needed now.

# we'll also do this for the summary data and use it later on 
# summary_data$treatment <- factor(summary_data$treatment, levels=("S1", "S2", "S3", "S4", "Min", "C"))

#Make labels
summary_data$labels <- c("a","a","a","a","a","a")


combined_plot <- raw_plot + geom_point(data=summary_data, aes(x=lan,y=avg_value), colour="black", size=3)
combined_plot <- combined_plot + geom_errorbar(data = summary_data,
                                               aes(x = lan, y = avg_value,
                                                   ymax = avg_value + sd,ymin = avg_value - sd), 
                                               width=0.1, colour="black")
combined_plot <- combined_plot + annotate("text",x="S1",y=0,label="n=4")
combined_plot <- combined_plot + annotate("text",x="S2",y=0,label="n=4")
combined_plot <- combined_plot + annotate("text",x="S3",y=0,label="n=4")
combined_plot <- combined_plot + annotate("text",x="S4",y=0,label="n=4")
combined_plot <- combined_plot + annotate("text",x="Min",y=0,label="n=4")
combined_plot <- combined_plot + annotate("text",x="C",y=0,label="n=4")
combined_plot <- combined_plot + geom_text(data=summary_data,aes(x=lan,y=avg_value+se+3,label=labels))
combined_plot + ggtitle("R + nitraatti @ Kuitub16.10.2017")

#Statistics
fit <- aov(nitN ~ factor(lan) + factor(ker),
           data = Kuitub16.10.2017)
TukeyHSD(fit, "factor(lan)", conf.level = 0.95)

```

## Sulfaattitulokset


```{r, message=FALSE, warning=FALSE}
# DATA...
Kuitub1 = Kuitub[ which(Kuitub$time=='15.11.2015'), ]
Kuitub16.10.2017 = Kuitub[ which(Kuitub$time=='12.9.2016'), ]
```

```{r, message=FALSE, warning=FALSE}
summary_data <- ddply(Kuitub1,
                      c("lan"),
                      summarise,
                      N = length(Smgkg),
                      avg_value = mean(Smgkg),
                      sd = sd(Smgkg),
                      se = sd/sqrt(N)
)

# check out the summary stats 
summary_data
```

Käsittelyjen keskiarvot, keskihajonnat sekä keskivirheet.

```{r, message=FALSE, warning=FALSE}
# Plotting
raw_plot <- ggplot(Kuitub1, aes(x=lan,y=Smgkg))
raw_plot <- raw_plot + geom_point(position = position_jitter(w=0.2),alpha=0.4, colour="grey58")
raw_plot <- raw_plot + xlab("Treatment")
raw_plot <- raw_plot + ylab("Value")
raw_plot <- raw_plot #+ ylim(0,15)
raw_plot <- raw_plot + theme_tufte(base_size=18)+geom_rangeframe(color="black")


# Kuitub1$lan <- factor(Kuitub1$lan, levels=c("S1", "S2", "S3", "S4", "Min", "C"))
# To change the order, not needed now.

# we'll also do this for the summary data and use it later on 
# summary_data$treatment <- factor(summary_data$treatment, levels=("S1", "S2", "S3", "S4", "Min", "C"))

#Make labels
summary_data$labels <- c("a","a","b","a","b","b")


combined_plot <- raw_plot + geom_point(data=summary_data, aes(x=lan,y=avg_value), colour="black", size=3)
combined_plot <- combined_plot + geom_errorbar(data = summary_data,
                                               aes(x = lan, y = avg_value,
                                                   ymax = avg_value + sd,ymin = avg_value - sd), 
                                               width=0.1, colour="black")
combined_plot <- combined_plot + annotate("text",x="S1",y=0,label="n=16")
combined_plot <- combined_plot + annotate("text",x="S2",y=0,label="n=16")
combined_plot <- combined_plot + annotate("text",x="S3",y=0,label="n=16")
combined_plot <- combined_plot + annotate("text",x="S4",y=0,label="n=16")
combined_plot <- combined_plot + annotate("text",x="Min",y=0,label="n=16")
combined_plot <- combined_plot + annotate("text",x="C",y=0,label="n=16")
combined_plot <- combined_plot + geom_text(data=summary_data,aes(x=lan,y=avg_value+se+15,label=labels))
combined_plot + ggtitle("Kaikki kasvit + Sulfaatti @ 15.11.2015")
```

Käsittelyt S1, S2 ja S4 ovat samoja, mineraalilannoite ja kontrolli sekä S3 eivät eroa toisistaan. Kolme neljästä lannoitteesta lisäsi rikkimäärää tilastollisesti merkitsevästi.

```{r, message=FALSE, warning=FALSE}
fit <- aov(Smgkg ~ factor(lan) + factor(ker),
           data = Kuitub1)
TukeyHSD(fit, "factor(lan)", conf.level = 0.95)

```

```{r, message=FALSE, warning=FALSE}
# DATA...
Kuitub1 = Kuitub[ which(Kuitub$time=='15.11.2015'), ]
Kuitub12.9.2016 = Kuitub[ which(Kuitub$time=='12.9.2016'), ]
```

```{r, message=FALSE, warning=FALSE}
summary_data <- ddply(Kuitub12.9.2016,
                      c("lan"),
                      summarise,
                      N = length(Smgkg),
                      avg_value = mean(Smgkg),
                      sd = sd(Smgkg),
                      se = sd/sqrt(N)
)

# check out the summary stats 
summary_data
```

Käsittelyjen keskiarvot, keskihajonnat sekä keskivirheet.

```{r, message=FALSE, warning=FALSE}
# Plotting
raw_plot <- ggplot(Kuitub12.9.2016, aes(x=lan,y=Smgkg))
raw_plot <- raw_plot + geom_point(position = position_jitter(w=0.2),alpha=0.4, colour="grey58")
raw_plot <- raw_plot + xlab("Treatment")
raw_plot <- raw_plot + ylab("Value")
raw_plot <- raw_plot #+ ylim(0,15)
raw_plot <- raw_plot + theme_tufte(base_size=18)+geom_rangeframe(color="black")


# Kuitub1$lan <- factor(Kuitub1$lan, levels=c("S1", "S2", "S3", "S4", "Min", "C"))
# To change the order, not needed now.

# we'll also do this for the summary data and use it later on 
# summary_data$treatment <- factor(summary_data$treatment, levels=("S1", "S2", "S3", "S4", "Min", "C"))

#Make labels
summary_data$labels <- c("ab","ab","ab","a","ab","b")


combined_plot <- raw_plot + geom_point(data=summary_data, aes(x=lan,y=avg_value), colour="black", size=3)
combined_plot <- combined_plot + geom_errorbar(data = summary_data,
                                               aes(x = lan, y = avg_value,
                                                   ymax = avg_value + sd,ymin = avg_value - sd), 
                                               width=0.1, colour="black")
combined_plot <- combined_plot + annotate("text",x="S1",y=0,label="n=16")
combined_plot <- combined_plot + annotate("text",x="S2",y=0,label="n=16")
combined_plot <- combined_plot + annotate("text",x="S3",y=0,label="n=16")
combined_plot <- combined_plot + annotate("text",x="S4",y=0,label="n=16")
combined_plot <- combined_plot + annotate("text",x="Min",y=0,label="n=16")
combined_plot <- combined_plot + annotate("text",x="C",y=0,label="n=16")
combined_plot <- combined_plot + geom_text(data=summary_data,aes(x=lan,y=avg_value+se+15,label=labels))
combined_plot + ggtitle("Kaikki kasvit + Sulfaatti @ 12.9.2016")
```

Käsittelyt S1-S3 ja mineraaali ovat samoja, S4 ja kontrolli eroavat toisistaan ja muista käsittelyistä. S4 eron selittää kaksi poikkeavaa havaintoa, jotka voivat olla sattumaa. Kasvikäsittelyillä ei ollut merkitsevää eroa, ja siksi käsittelyt on tässä yhdistetty. Käytännössä lannoitteiden rikkiä lisäävä vaikutus kestää kaksi satokautta.

```{r, message=FALSE, warning=FALSE}
fit <- aov(Smgkg ~ factor(lan) + factor(ker),
           data = Kuitub12.9.2016)
TukeyHSD(fit, "factor(lan)", conf.level = 0.95)

```




```{r, message=FALSE, warning=FALSE}
fit <- aov(nitN ~ factor(lan) + factor(kas) + factor(ker) + factor(lan):factor(kas),
           data = Kuitub1)

tfit <- TukeyHSD(fit,"factor(lan):factor(kas)", ordered = TRUE,conf.level = 0.95)
filter(tidy(tfit),adj.p.value < .05)



```

15.11.2015
Aluskasvi kasvikäsittely vähensi merkitsevästi typpihuuhtoumaa, verrattuna lähes kaikkiin käsittelyihin. Kuitulietteen ja aluskasvin yhdistelmä vähensi eniten.

```{r, message=FALSE, warning=FALSE}
fit <- aov(nitN ~ factor(lan) + factor(kas) + factor(ker) + factor(lan):factor(kas),
           data = Kuitub12.9.2016)

tfit <- TukeyHSD(fit,"factor(lan):factor(kas)", ordered = TRUE,conf.level = 0.95)
filter(tidy(tfit),adj.p.value < .05)

```

12.9.2016
Aluskasvin ja lannoitten yhdysvaikutus näkyi rukiilla ja kerääjäkasvilla. Nämä ovat kuitenkin vain yksittäisiä suuressa aineistossa, jolloin niiden on mahdollista olla saattumaa. Järjestelmällisiä eroja ei ollut yhdysvaikutustasolla.


Analysoitu seuraavilla ohjelmistoilla sessionInfo(): 
R version 3.4.3 (2017-11-30)
Platform: x86_64-w64-mingw32/x64 (64-bit)
Running under: Windows >= 8 x64 (build 9200)

Matrix products: default

locale:
[1] LC_COLLATE=Finnish_Finland.1252  LC_CTYPE=Finnish_Finland.1252   
[3] LC_MONETARY=Finnish_Finland.1252 LC_NUMERIC=C                    
[5] LC_TIME=Finnish_Finland.1252    

attached base packages:
[1] stats     graphics  grDevices utils     datasets  methods   base     

other attached packages:
 [1] multcompView_0.1-7 ggthemes_3.4.0     devtools_1.13.5    GGally_1.3.2      
 [5] corrplot_0.84      forcats_0.3.0      stringr_1.3.0      purrr_0.2.4       
 [9] readr_1.1.1        tidyr_0.8.0        tibble_1.4.2       ggplot2_2.2.1     
[13] tidyverse_1.2.1    plyr_1.8.4         dplyr_0.7.4        broom_0.4.3       
[17] easypackages_0.1.0

loaded via a namespace (and not attached):
 [1] reshape2_1.4.3     haven_1.1.1        lattice_0.20-35    colorspace_1.3-2  
 [5] htmltools_0.3.6    yaml_2.1.17        rlang_0.2.0        pillar_1.2.1      
 [9] foreign_0.8-69     glue_1.2.0         withr_2.1.1        RColorBrewer_1.1-2
[13] modelr_0.1.1       readxl_1.0.0       bindrcpp_0.2       bindr_0.1         
[17] munsell_0.4.3      gtable_0.2.0       cellranger_1.1.0   rvest_0.3.2       
[21] psych_1.7.8        memoise_1.1.0      evaluate_0.10.1    knitr_1.20        
[25] parallel_3.4.3     Rcpp_0.12.15       backports_1.1.2    scales_0.5.0      
[29] jsonlite_1.5       mnormt_1.5-5       hms_0.4.1          digest_0.6.15     
[33] stringi_1.1.6      grid_3.4.3         rprojroot_1.3-2    cli_1.0.0         
[37] tools_3.4.3        magrittr_1.5       lazyeval_0.2.1     crayon_1.3.4      
[41] pkgconfig_2.0.1    xml2_1.2.0         lubridate_1.7.2    reshape_0.8.7     
[45] assertthat_0.2.0   rmarkdown_1.9      httr_1.3.1         rstudioapi_0.7    
[49] R6_2.2.2           nlme_3.1-131       compiler_3.4.3 

